【裁判字號】    89,交聲更,1
【裁判日期】    890626
【裁判案由】    違反道路交通管理處罰條例聲明異議
【裁判全文】
臺灣臺北地方法院交通事件裁定                      八十九年度交聲更字第一號
    異議人即
    受處分人  乙○○
右列受處分人因違反道路交通管理處罰條例案件，對於臺北市交通事件裁決所中華民
國八十八年四月廿三日所為之處分( 原處分案號：北市交裁車字第22-000057940號 )
聲明異議，經本院於八十八年十月十九日以八十八年度交聲字第四一一號裁定駁回受
處分人之異議後，受處分人不服提起抗告，由臺灣高等法院於八十八年十一月廿二日
以八十八年度交抗字第三五二號裁定發回本院更為裁定，本院裁定如左：
        主      文
原處分撤銷。
乙○○不罰。
        理      由
一、本件原處分意旨略以：受處分人八十七年九月十八日上午十時廿五分許，駕駛一
    輛車牌CQ-6366 號自用小客車，在臺北縣中和市○○路○○道騎樓下臨時停車，
    為臺北縣警察局交通隊中和分隊執勤員警林至信以拍照方式採證後，以其有道路
    交通管理處罰條例第五十六條第一項第一款「在禁止臨時停車處所停車」之規定
    逕行掣單舉發( 臺北縣警察局(87)北縣警中違字第00057940號 )，於同年十一月
    十日將該紙舉發通知單掛號( 編號：9912 )郵寄車籍登記之車主「臺北市○○區
    ○○街二八六號三樓」，因受處分人未於舉發通知單所載應到案日期( 八十七年
    十二月卅日 )前到案。原處分機關即依道路交通管理處罰條例第五十六條第一項
    第一款規定，於八十八年四月廿三日逕行裁處罰鍰新臺幣一千二百元云云，無非
    係以採證相片及舉發通知單為依據。訊據受處分人雖然自承其確曾駕駛該輛車牌
    CQ-6366 號自用小客車於前揭時地違規停車，惟辯稱略以「本人並未收到該紙違
    規舉發通知單，不應依高額裁罰」等語。
二、經查：本件臺北縣警察局(87)北縣警中違字第00057940號「違規舉發通知單」係
    由臺北縣警察局中和分局於八十七年十一月十日以大宗普通掛號( 編號：9912 )
    郵寄「臺北市○○區○○街二八六號三樓」地址，惟因受處分人於同年十月廿七
    日即依規定至臺北市監理處辦理車主地址變更登記為「臺北市○○○○○路五七
    三號二樓」，有臺北市監理處八十八年八月九日北市監三字第八八六二四六二一
    ○○號函附之「CQ-6366 」號自用小客車電腦車籍資料在卷( 本院八十八年交聲
    字第四一一號卷第廿八頁至卅一頁 )可稽。是以該紙違規舉發通知單無法送達，
    而經中和郵局於八十七年十二月八日「妥投」( 即原件退回 )交寄單位壹節，亦
    據證人( 中和郵局郵務股股長 )甲○○於八十九年二月十四日到庭結證明確，載
    明筆錄在卷。受處分人所為「未收到本件違規舉發通知單」之辯解洵堪信資實在
    。本件違規舉發通知單既未合法送達受處分人，即與「未經舉發」無異。縱然受
    處分人自白駕駛該輛車牌CQ-6366 號自用小客車於前揭時地違規臨時停車，因該
    違規行為終了迄今早逾三個月，依道路交通管理處罰條例第九十條第一項「自行
    為終了之日起，逾三個月不得舉發」之規定，亦屬不得舉發。本件異議為有理由
    ，自應由本院將原處分撤銷並為不罰之諭知，以資適法。
據上論斷，應依道路交通案件處理辦法第二十條前段，裁定如主文。
中      華      民      國    八  十  九    年     六     月    廿六    日
                          臺灣臺北地方法院交通法庭
                                  法  官  鍾    華
右正本證明與原本無異。
如不服本裁定，應於裁定送達後五日內向本院提出抗告狀。
                                  書記官  黃 繡 琴
中      華      民      國    八  十  九    年     六     月    廿六    日


司法院資訊處製作；財團法人民間司法改革基金會備份。
